臺灣板橋地方法院刑事判決　　　　　　　　　　　　　九十年度易字第三七三八號
　　公　訴　人　臺灣板橋地方法院檢察署檢察官
　　被　　　告　甲○○
右列被告因商標法案件，經檢察官提起公訴（九十年度偵字第一一０九八號），本院
判決如左：
    主  文
甲○○連續明知為意圖欺騙他人，於同一商品或類似商品使用相同或近似於他人註冊
商標之圖樣之商品而販賣，處拘役伍拾日，如易科罰金，以參佰元折算壹日。
扣案仿冒HELLO  KITTY商標之手機殼伍拾伍個、貼紙參佰伍拾伍張、吊飾陸個均沒收
。
    事  實
一、甲○○為台北縣新莊市○○路十九號「嘉譽通信配件量販世界」負責人，明知「
    HELLO KITTY及圖」、「HELLO KITTY及顏圖」圖樣均為日商三麗鷗股份有限公司
    （以下簡稱為三麗鷗公司）向經濟部中央標準局（現改制為智慧財產局）申請商
    標註冊，且分別經核准取得第一五八一五九號、第八七二一一一號商標註冊證，
    指定使用於舊商標法施行細則第二十七條第九十四類、第四十九條第十六類商品
    上，且尚在專用期間內，又明知上門兜售之年籍姓名不詳業務員所持有之手機殼
    、貼紙及吊飾均係由不詳人士意圖欺騙他人，而使用近似或相同於上開註冊商標
    圖樣之仿冒品，卻仍基於營利之概括犯意，自民國八十九年四月間起（起訴書載
    為八十九年間起），連續以新台幣（以下同）一百二十元至二百元不等、三十五
    元、十元至三十元不等之價格，分別向上門兜售之業務員購買該等仿冒前述註冊
    商標圖樣之手機殼、貼紙及吊飾，再將之陳列在上開商店內，並以每件手機殼三
    百元至四百元不等、每張貼紙加鏡片四十元至五十元不等、每件吊飾十五元至五
    十九元不等之價格，出售予不特定之客戶；嗣至九十年二月二十七日下午一時許
    在上址為警當場查獲，並扣得仿冒HELLO  KITTY商標之手機殼五十五個、貼紙三
    百五十五張、吊飾六個。
二、案經三麗鷗公司訴由內政部警政署保安警察第三總隊報請台灣板橋地方法院檢察
    署檢察官偵查起訴。
    理  由
一、訊據被告甲○○固坦承於前述時間、地點買賣附有HELLO  KITTY圖樣之手機殼、
    貼紙、吊飾等物品之事實，但否認有違反商標法之行為，辯稱不知係仿冒品云云
    。惟查：「HELLO KITTY及圖」、「HELLO KITTY及顏圖」圖樣均為告訴人三麗鷗
    公司申請註冊登記之商標，指定使用於通訊器材、貼紙等商品上，此業經告訴代
    理人指述在卷，且有商標註冊證在卷足憑。又告訴人所有之商標乃屬市面上知名
    、常見且廣泛使用於各式商品之商標，此為大眾所知之事實，被告經營通信配件
    量販世界，對此項事實應較一般大眾更為熟知。況且被告苟非著眼於該商標圖樣
    在市場上之接受度與易銷性，被告亦無可能大量購入使用相同或近似於該等商標
    之商品，是其空言否認不知係仿冒品云云，自無可採信。此外復有仿冒HELLO
    KITTY商標之手機殼五十五個、貼紙三百五十五張、吊飾六個扣案可證。本件事
    證明確，被告犯行洵堪認定。
二、核被告甲○○所為，係犯商標法第六十三條之販賣仿冒商標商品罪。被告意圖販
    賣而陳列之低度行為應為販賣之高度行為所吸收，不另論罪；又其先後多次犯行
    ，時間緊接，所犯罪名與構成要件均屬相同，顯係基於概括犯意為之，應依刑法
    第五十六條連續犯之規定論以一罪，並加重其刑。爰審酌被告之素行良好、犯罪
    之動機、目的、手段、所生之危害及犯罪後之態度等一切情狀，量處如主文所示
    之刑，並諭知易科罰金之折算標準示懲。扣案仿冒HELLO  KITTY商標之手機殼五
    十五個、貼紙三百五十五張、吊飾六個，依商標法第六十四條規定，不問屬於犯
    人與否，均宣告沒收。
據上論斷，應依刑事訴訟法第二百九十九條第一項前段、商標法第六十三條、第六十
四條、刑法第十一條前段、第五十六條、第四十一條第一項前段、罰金罰鍰提高標準
條例第二條，判決如主文。
本案經檢察官楊仲農到庭執行職務
中    華    民    國      九十一      年      一      月    二十四    日
                                      臺灣板橋地方法院刑事第一庭
                                          法  官  毛崑山
右正本證明與原本無異。
如不服本判決，應於判決送達後十日內，向本院提出上訴狀。
                                          書記官  楊灥
中    華    民    國      九十一      年      一      月    二十五    日
附錄本案所犯法條全文
商標法第六十三條
明知為前條商品而販賣、意圖販賣而陳列、輸出或輸入者，處一年以下有
期徒刑、拘役或科或併科新臺幣五萬元以下罰金。
